【裁判字號】    95,簡上,756
【裁判日期】    950922
【裁判案由】    竊盜
【裁判全文】
臺灣高雄地方法院刑事判決             95年度簡上字第756號
上  訴  人  丁○○
即  被  告
上列上訴人即被告因竊盜案件，不服本院高雄簡易庭中華民國95
年6 月9 日95年度簡字第3544號第一審刑事簡易判決（聲請簡易
判決處刑案號：95年度偵字第11249 號），提起上訴，本院管轄
之第二審合議庭判決如下：
    主  文
上訴駁回。
    事實及理由
一、本案經本院審理結果，認原審以上訴人即被告丁○○所為，
    係犯刑法第320 條第1 項之竊盜罪，且依刑法修正前第47條
    累犯規定加重其刑，而量處有期徒刑3 月，如易科罰金，以
    銀元300 元折算1 日，其認事用法均無違誤，量刑亦屬妥適
    ，應予維持，爰引用原審判決書記載之事實、證據及理由（
    如附件），並補充、更正如下：（一）主文欄所載「以參佰
    元折算壹日」補充為「以銀元參佰元即新臺幣玖佰元折算壹
    日」。（二）原審判決所引用檢察官聲請簡易判決處刑書所
    列證據中關於「被告丁○○之自白」一項應更正為「被告丁
    ○○之陳述」，另增列證據：證人即事發當時在場之丙○○
    、甲○○於本院審判中對於事發經過情形證述歷歷。（三）
    事實及理由欄二部分、補充：按行為後法律有變更者，適用
    行為時之法律，但行為後之法律有利於行為人者，適用最有
    利於行為人之法律，刑法第2 條第1 項定有明文。本件被告
    行為後，若干法律已有變更，茲分述如下：１、刑法第41條
    第1 項前段原規定：「犯最重本刑為5 年以下有期徒刑以下
    之刑之罪，而受6 個月以下有期徒刑或拘役之宣告，因身體
    、教育、職業、家庭之關係或其他正當事由，執行顯有困難
    者，得以1 元以上3 元以下折算1 日，易科罰金」，且罰金
    罰鍰提高標準條例第2 條規定，折算標準就其原定數額提高
    為100 倍折算1 日，亦即，被告行為時之易科罰金折算標準
    ，係以銀元100 元以上300 元以下折算1 日，經折算為新臺
    幣後，應以新臺幣300 元以上900 元以下折算為1 日，而被
    告行為後之95年7 月1 日修正施行之刑法第41條第1 項前段
    則規定：「犯最重本刑為5 年以下有期徒刑以下之刑之罪，
    而受6 個月以下有期徒刑或拘役之宣告者，得以新臺幣1 千
    元、2 千元或3 千元折算1 日，易科罰金」，95年7 月1 日
    修正施行之罰金罰鍰提高標準條例亦將第2 條規定予以刪除
    ，比較新舊法結果以舊法較有利於被告。２、前開新施行刑
    法之第47條關於累犯之規定亦有修正，此雖非犯罪構成要件
    之變更，但已影響行為人刑罰之法律效果，亦應屬法律有變
    更，而依被告之前科紀錄以及此次係故意犯罪之態樣觀之，
    不論依修正前或修正後之第47條規定，此次犯行均構成累犯
    而應加重其刑，舊法並無不利於被告之情形。３、95年6 月
    14日修正公布之刑法施行法第1 條之1 就刑法分則編所定罰
    金刑之貨幣單位及提高額度已另有規定，取代原罰金罰鍰提
    高標準條例第1 條前段規定之適用，但舊法並無較不利被告
    之情形。按新舊法比較時，應就罪刑有關之共犯、未遂犯、
    連續犯、牽連犯、結合犯以及累犯加重、自首減輕、暨其他
    法定加減原因、與加減例等一切情形，綜其全部之結果，而
    為比較，再適用有利於行為人之法律處斷，且應就罪刑有關
    之一切情形，比較其全部之結果，而為整個之適用，不能割
    裂而分別適用有利益之條文，最高法院24年度上字第4634號
    、27年度上字第2615號判例業已明揭其旨。本件被告行為後
    之法律已有變更，業如前述，經綜合比較結果，適用舊法應
    對於被告較為有利，是應依刑法第2 條第1 項前段規定適用
    舊法。（四）事實及理由欄二、所引「刑法第47條」補充為
    「刑法修正前第47條」，事實及理由欄三、所引「（刑法）
    第47條、第41 條第1 項前段」、「（罰金罰鍰提高標準條
    例）第2 條」分別補充為「修正前第47條、第41條第1 項前
    段」、「修正前第2 條」。
二、訊據被告固不否認取走證人丙○○之手機之事實，然矢口否
    認有何竊盜犯行，辯稱：丙○○與伊有債務糾紛，雙方協議
    丙○○以該手機抵債，但丙○○嗣後又反悔云云，經查，證
    人丙○○於本院審判中業已證稱並無積欠被告款項或手機等
    語，是被告所辯已嫌無據，況被告自承取走手機之際，丙○
    ○業已反悔，然伊猶仍取走之事實，則被告既明知丙○○並
    不同意取走手機，則伊豈可擅自取走？是伊有竊盜罪之犯行
    甚明，被告執此提起上訴，為無理由，應予駁回。末查本件
    原審判決未及比較新舊法，實務往例有認原判決未及比較適
    用新舊法，上訴後經比較結果雖仍以舊法有利於行為人，且
    原判決別無其他撤銷事由時，上訴審仍應以此為由撤銷改判
    ，然而，修正後之刑法規定係以適用行為時法為原則，因此
    原判決雖未及比較適用，然本院第二審經比較新舊法，行為
    後之法律並非較有利於行為人，仍應適用修正前之行為時法
    ，則原判決適用行為時法即無不當，自不構成撤銷之事由，
    併此敘明。
據上論斷，應依刑事訴訟法第455 條之1 第1 項、第3 項、第36
8 條、第373 條，判決如主文。
本案經檢察官乙○○到庭執行職務。
中    華    民    國    95    年    9     月    22    日
                  鳳山刑事第二庭審判長法  官 邱明弘
                                      法  官 李嘉益
                                      法  官 譚德周
以上正本證明與原本無異。
不得上訴。
中    華    民    國    95    年    9     月    22    日
                                      書記官 廖美玲


司法院資訊處製作；財團法人民間司法改革基金會備份。
